臺灣高雄地方法院行政訴訟判決　　　　　110年度交字第257號
原　　　告　周子華　
被　　　告　高雄市政府交通局

代　表　人　張淑娟　
上列當事人間交通裁決事件，原告不服被告民國110 年6 月18日
高市交裁字第32-BBH519164號裁決，提起行政訴訟，本院判決如
下：
    主  文
原告之訴駁回。
訴訟費用新臺幣參佰元由原告負擔。
    事實及理由
一、程序事項：本件為交通裁決事件，依兩造所述各節及卷內資
    料所示，本件事證已臻明確，本院認無經言詞辯論之必要，
    爰依行政訴訟法第237 條之7 之規定，不經言詞辯論而為判
    決。
二、事實概要：原告駕駛訴外人運承國際有限公司（下稱運承公
    司）所有車牌號碼000-0000號租賃小客車（下稱系爭車輛）
    於民國110 年3 月18日3 時4 分許，在高雄市仁武區仁雄路
    、澄仁路口(往東)（下稱系爭路段），因有「汽車駕駛人行
    車速度，超過規定之最高時速20公里以內」之違規行為，經
    高雄市政府警察局交通警察大隊（下稱舉發機關）員警填掣
    高市警交字第BBH000000 號舉發違反道路交通管理事件通知
    單（下稱舉發通知單）逕行舉發。嗣訴外人運承公司於應到
    案日期前之110 年5 月21日向被告告知應歸責人為原告，經
    被告函詢舉發機關後，認原告確有上揭違規行為，乃依道路
    交通管理處罰條例（下稱處罰條例）第40條、第63條第1 項
    第1 款規定，於110 年6 月18日開立高市交裁字第32-BBH00
    0000號裁決書（下稱原處分），裁處原告「罰鍰新臺幣（下
    同）1,600 元，並記違規點數1 點」。原告不服，提起行政
    訴訟。
三、原告主張：伊並非故意不遵守限速規定，因伊駕駛系爭車輛
    行經系爭路段時，並未見任何警示牌，且伊再返回系爭路段
    察看時，發現警示牌遭大貨車擋住而影響視線，故被告所為
    之原處分顯有錯誤等語。並聲明：原處分撤銷。
四、被告則以：經檢視舉發機關提供之相片並比對GOOGLE地圖可
    見，舉發機關已於測速照相採證地點前約160 公尺處設有「
    警52」告示牌及50公里速限標誌牌（常態性設置），且該「
    警52」告示牌為紅色外框三角形警示標誌，樣式清晰且明顯
    ，標誌前方亦無任何遮蔽物阻擋視線，在日間有自然光線之
    情形下，足可清楚辨識，顯已符合處罰條例第7 條之2 第3
    項「100公尺至300公尺間，明顯標示」之舉發要件，則本件
    警員舉發程序，並無任何違誤之處；又查原告所提供之相片
    為最高速限標誌「限５」，非前述之「警52」標誌，故原告
    所辯顯為對法令之誤解，又其係於事後返回拍照，與違規當
    日情形尚有差別，亦難辨認拍照地點為何，尚難為原告有利
    之認定。是原告於前揭時間、地點確有「汽車駕駛人行車速
    度，超過規定之最高時速20公里以內」之違規行為，被告據
    以裁處，洵無不合等語，資為抗辯。並聲明：原告之訴駁回
    。
五、本院之判斷：
  ㈠按「（第1 項）汽車駕駛人之行為有下列情形之一，當場不
    能或不宜攔截製單舉發者，得逕行舉發： 7、經以科學儀器
    取得證據資料證明其行為違規。（第2 項）前項第7 款之科
    學儀器應採固定式，並定期於網站公布其設置地點。但汽車
    駕駛人之行為屬下列情形之一者，不在此限：9 、行車速度
    超過規定之最高速限或低於規定之最低速限。（第3 項）對
    於前項第9款之違規行為，採用固定或非固定式科學儀器取
    得證據資料證明者，於一般道路應於100公尺至300公尺間，
    明顯標示之。」、「汽車駕駛人，行車速度，超過規定之最
    高時速，或低於規定之最低時速，除有第43條第1項第2款情
    形外，處1,200元以上2,400元以下罰鍰。」、「汽車駕駛人
    有下列各款所列條款之一者，除依原條款處罰鍰外，並予記
    點：1、有…第40條…情形之一者，各記違規點數1點。」處
    罰條例第7條之2第1項第7款、第2項第9款、第3項前段、第
    40條、第63條第1項第1款定有明文。
  ㈡經查，原告有事實概要欄所載之交通違規行為一節，有被告
    提出之高雄市政府警察局交通警察大隊110 年7 月20日高市
    警交逕字第11071538700 號函、採證相片、測速取締標誌「
    警52」設置相片、示意圖及雷達測速儀檢定合格證書等附卷
    可稽。又雷達測速儀器經列為法定度量器之測速設備裝置，
    衡諸度量衡法第5條、度量衡器檢定檢查辦法第3條第1項第6
    款之規定，與大眾有關之公務檢測儀器，既經由國家專責機
    關檢定合格後加以使用，並定期檢測，自有公信力。本件舉
    發員警採證使用之雷達測速儀，係依規定送請經濟部標準檢
    驗局委託財團法人台灣電子檢驗中心檢驗合格領有合格證書
    （規格：24.1GHz(K-Band)照相式、檢定合格單號碼：M0GA0
    000000 A, M0GA0000000B、檢定日期：109年6月8日、有效
    期限：110年6月30日）等情，有財團法人台灣電子檢驗中心
    109年6月8日雷達測速儀檢定合格證書影本存卷足憑，且採
    證照片上清晰可見系爭車輛之車號：000-0000、且明確標示
    ：日期：2021/03/18、時間：03:04:19、速限：50公里/小
    時、車速：66公里/小時、證號：M0GA0000000A等數據，足
    認原告駕駛系爭車輛於上揭時間，行駛系爭路段時，該測速
    照相儀器確仍在合格期限內，且該雷達測速儀之準確性及正
    確性應值得信賴。是原告於前揭違規時間、地點有「汽車駕
    駛人行車速度，超過規定之最高時速20公里以內」之違規事
    實，堪以認定。原告雖主張因遭卡車擋住視線，未注意到警
    示標誌云云。惟查，原告未能舉證是否行車至違規地點時，
    遭停放路旁之大貨車擋住視線，無法辨識警示標誌，縱係屬
    實，然原告駕車行駛道路，本應注意路邊豎立之標識，遇有
    障礙物擋住路邊標識時，更應注意遵守行車規範，並非因此
    即可不遵守行車規範，故原告主張因未見標識，不知不可超
    速，於法不合，不足採信。
  ㈢綜上所述，原告於上述時、地確有「汽車駕駛人行車速度，
    超過規定之最高時速20公里以內」之違規行為，被告依處罰
    條例第40條、第63條第1 項第1 款規定，以原處分裁處原告
    罰鍰1,600 元，並記違規點數1 點，於法有據。原告訴請撤
    銷，為無理由，應予駁回。
六、本件判決基礎已臻明確，兩造其餘攻防方法及訴訟資料經本
    院斟酌後，核與判決結果不生影響，不另一一論述，併此敘
    明。
七、本件第一審裁判費為300 元，應由原告負擔，爰確定第一審
    訴訟費用額如主文第2 項所示。
據上論結，本件原告之訴為無理由，依行政訴訟法第237 條之7
、第237 條之8 第1 項、第237 條之9 第1 項、第236 條、第98
條第1 項本文，判決如主文。
中    華    民    國   110    年    11    月    29    日
                  行政訴訟庭  法  官  吳文婷
上為正本係照原本作成。
如不服本判決，應於判決送達後20日內，向本院提出上訴狀並表
明上訴理由（原判決所違背之法令及其具體內容或依訴訟資料可
認為原判決有違背法令之具體事實），其未載明上訴理由者，應
於提出上訴後 20 日內向本院補提理由書（上訴狀及上訴理由書
均須按他造人數附繕本，如未按期補提上訴理由書，則逕予駁回
上訴），並應繳納上訴裁判費新臺幣 750 元。
中    華    民    國   110    年    11    月    29    日
                              書記官  洪嘉慧